【裁判字號】    89,易,467
【裁判日期】    890614
【裁判案由】    違反著作權法
【裁判全文】
臺灣高雄地方法院刑事判決                          八十九年度易字第四六七號
    公  訴  人  臺灣高雄地方法院檢察署檢察官
    被      告  乙○○
右列被告因違反著作權法案件，經檢察官提起公訴（八十八年度偵字第三０二一七號
），及移送併案審理（八十九年度偵字第三六０八號），本院判決如左：
    主  文
乙○○明知為侵害著作權之物意圖營利而交付為常業，累犯，處有期徒刑壹年貳月。
如附表一、二所示之盜版錄音帶共陸佰柒拾陸卷、盜版雷射唱片ＣＤ共參佰柒拾參片
，均沒收。
    事  實
一、乙○○曾有多次違反麻醉藥品管理條例之前科，最近一次係於民國八十五年間，
    因犯竊盜罪，經台灣高等法院台南分院判處有期徒刑八月確定，並於八十六年十
    月二十三日執行完畢。乙○○基於意圖營利之常業犯意，（一）明知其以錄音帶
    每卷新台幣（下同）七十元、雷射唱片ＣＤ每片一百五十元之價格，自真實身分
    暨年籍均不詳綽號「阿富」之成年人所購得之錄音帶、雷射唱片ＣＤ，為未經如
    附表一所示錄音著作財產權人之同意或授權，擅自重製該等公司享有著作權之如
    附表一所示之錄音著作，竟自八十八年十二月十日起，在高雄市新興區○○○路
    八七號前之六合夜市設置攤位，以錄音帶每卷一百元、雷射唱片ＣＤ每片二百元
    之價格販賣交付予不特定之人牟利，並恃此為生。嗣於八十八年十二月十二日下
    午九時十分許，在上開夜市攤位，為警當場查獲，並扣得如附表一所示盜版錄音
    帶三百七十一卷、盜版雷射唱片ＣＤ一百六十片。（二）明知其以錄音帶每卷七
    十元、雷射唱片ＣＤ每片一百五十元之價格，自真實身分暨年籍均不詳綽號「阿
    富」之成年人所購得之錄音帶、雷射唱片ＣＤ，為未經如附表二所示錄音著作財
    產權人之同意或授權，擅自重製該等公司享有著作權之如附表二所示之錄音著作
    ，竟自八十九年一月下旬某日起，在高雄市新興區○○○路七十六巷口之六合夜
    市設置攤位，以錄音帶每卷一百元、雷射唱片ＣＤ每片二百元之價格販賣交付予
    不特定之人牟利，並恃此為生。嗣於八十九年一月三十一日凌晨一時許，在上開
    夜市攤位，為警當場查獲，並扣得如附表二所示盜版錄音帶三百零五卷、盜版雷
    射唱片ＣＤ二百十三片。
二、案經如附表一、二所示之公司報請台灣高雄地方法院檢察署檢察官偵查起訴。
    理  由
一、訊據被告乙○○對於右揭犯罪事實坦承不諱，核與共同告訴代理人何偉銘、林英
    傑、甲○○指述情節相符，並有如附表一、二之盜版錄音帶、盜版雷射ＣＤ唱片
    及上開詞曲著作權權利證明清冊扣案暨附卷可稽。又按刑法上規定之常業犯，只
    須有賴某種犯罪為業之意思，而有事實之表現為已足，不以該犯罪為唯一生存者
    為必要，縱令有其他職業，亦無礙成立常業罪（七十四年台上字第六五五一號判
    決、八十二年三月十六日第一次刑庭總會決議），本件扣有大量之盜版錄音帶、
    盜版雷射唱片ＣＤ，足見被告有以販賣盜版錄音帶、盜版雷射唱片ＣＤ所得為其
    收入之一部分，而為營生之用，至為灼然。本件事證明確，被告犯行洵堪認定。
二、核被告所為，係犯著作權法第九十四條、第九十三條第三款以同法第八十七條第
    二款明知為侵害著作權之物而意圖營利而交付之方法侵害他人之著作權常業罪。
    被告係基於常業之犯意，並以上開犯行所得營生，自為常業犯，公訴人認被告僅
    應依著作權法第九十三條第三款以同法第八十七條第二款明知為侵害著作權之物
    而意圖營利而交付之方法侵害他人之著作權罪處斷，容有未洽，惟起訴事實相同
    ，爰依法變更起訴法條，併此敘明。又被告以一行為同時侵害附表一、二所示公
    司之著作財產權，為想像競合犯，應依刑法第五十五條前段從一重處斷。查被告
    曾於八十五年間，因犯竊盜罪，經台灣高等法院台南分院判處有期徒刑八月確定
    ，並於八十六年十月二十三日執行完畢，其於五年以內再犯本件有期徒刑以上之
    罪，為累犯，依刑法第四十七條規定加重其刑。爰審酌被告貪圖個人不法利益，
    侵害他人智慧財產權，行為殊不足取，致告訴人等辛苦創作，遭受重大打擊，使
    社會、一般國民同因其侵害智慧財產權行為，付出相當代價，且前後遭警查獲二
    次，顯見其無悔改之意，犯後坦承犯行等一切情狀，量處如主文所示之刑。扣案
    如附表一、二所示之盜版錄音帶共六百七十六卷、盜版雷射唱片ＣＤ共三百七十
    三片，為被告所有，業據其供明在卷，既供犯罪所用，爰併依刑法第三十八條第
    一項第二款規定宣告沒收。
據上論斷，應依刑事訴訟法第二百九十九條第一項前段、第三百條，著作權第八十七
條第二款、第九十三條第三款、第九十四條，刑法第十一條前段、第五十五條、第四
十七條、第三十八條第一項第二款，判決如主文。
本案經檢察官陳銘珠到庭執行職務。
中    華    民    國      八十九     年       六      月      十四      日
                                  臺灣高雄地方法院刑事第七庭
                                      法  官  何  悅  芳
右正本證明與原本無異。
如不服本判決，應於判決送達後十日內，向本院提出上訴狀。
                                      書記官  吳  良  美
中    華    民    國      八十九     年       六      月      十五      日
附錄本判決論罪科刑主要法條：
著作權法第八十七條第二款：
  有左列情形之一者，視為侵害著作權或製版權：
  二、明知為侵害著作權或製版權之物，而散布或意圖散布而陳列或持有或意圖營利
      而交付者。
著作權法第九十三條第三款：
  有左列情形之一者，處二年以下有期徒刑，得併科新臺幣十萬元以下罰金：
  三、以第八十七條各款方法之一侵害他人之著作權者。
著作權法第九十四條：
  以犯第九十一條、第九十二條或第九十三條之罪為常業者，處一年以上七年以下有
  期徒刑，得併科新台幣四十五萬元以下罰金。


司法院資訊處製作；財團法人民間司法改革基金會備份。
